it: Varietà di nespola: Algerie; Baisha; Big Jim; Champagne; Early Red; Gold Nugget; Mogi; Nagasakiwase; Tanaka; Vista White; Altro
es: Variedad de níspero: Algerie; Baisha; Big Jim; Champagne; Early Red; Gold Nugget; Mogi; Nagasakiwase; Tanaka; Vista White; Otro
th: พันธุ์ลูกพลับ: แอลจีเรีย; ไป๋ซา; บิ๊กจิม; แชมเปญ; เออร์ลีเรด; โกลด์นักเก็ต; โมกิ; นางาซากิวาเสะ; ทานากะ; วิสตาไวท์; อื่นๆ
da: Loquat-sort: Algerie; Baisha; Big Jim; Champagne; Early Red; Gold Nugget; Mogi; Nagasakiwase; Tanaka; Vista White; Andet
ru: Сорт мушмулы: Алжирская; Байша; Биг Джим; Шампань; Эрли Рэд; Голд Наггет; Моги; Нагасакивасэ; Танака; Виста Вайт; Другое
vi: Giống cây tỳ bà: Algerie; Baisha; Big Jim; Champagne; Early Red; Gold Nugget; Mogi; Nagasakiwase; Tanaka; Vista White; Khác
cs: Odrůda mišpule: Algerie; Baisha; Big Jim; Champagne; Early Red; Gold Nugget; Mogi; Nagasakiwase; Tanaka; Vista White; Jiné
bg-BG: Сорт мушмула: Algerie; Baisha; Big Jim; Champagne; Early Red; Gold Nugget; Mogi; Nagasakiwase; Tanaka; Vista White; Други
sl-SI: Sorta nešplje: Algerie; Baisha; Big Jim; Champagne; Early Red; Gold Nugget; Mogi; Nagasakiwase; Tanaka; Vista White; Drugo
pt-BR: Nêspera variedade: Algerie; Baisha; Big Jim; Champagne; Early Red; Gold Nugget; Mogi; Nagasakiwase; Tanaka; Vista White; Outro
zh-CN: 枇杷品种: Algerie; 白沙; 大吉姆; 香槟; 早红; 金块; 茂木; 长崎早生; 田中; 维斯塔白; 其他
lt-LT: Japoninių lokvų rūšis: Alžyro; Baisha; Big Jim; Champagne; Early Red; Gold Nugget; Mogi; Nagasakiwase; Tanaka; Vista White; Kita
pt-PT: Variedade de nêspera: Algerie; Baisha; Big Jim; Champagne; Early Red; Gold Nugget; Mogi; Nagasakiwase; Tanaka; Vista White; Outro
sk-SK: Odroda mišpule: Algerie; Baisha; Big Jim; Champagne; Early Red; Gold Nugget; Mogi; Nagasakiwase; Tanaka; Vista White; Iné
el: Ποικιλία μούσμουλου: Algerie; Baisha; Big Jim; Champagne; Early Red; Gold Nugget; Mogi; Nagasakiwase; Tanaka; Vista White; Άλλο
pl: Odmiana nieśplika: Algerie; Baisha; Big Jim; Champagne; Early Red; Gold Nugget; Mogi; Nagasakiwase; Tanaka; Vista White; Inne
tr: Muşmula çeşidi: Algerie; Baisha; Big Jim; Champagne; Early Red; Gold Nugget; Mogi; Nagasakiwase; Tanaka; Vista White; Diğer
de: Mispelsorte: Algerie; Baisha; Big Jim; Champagne; Early Red; Gold Nugget; Mogi; Nagasakiwase; Tanaka; Vista White; Sonstige
ko: 비파 품종: 알제리; 바이샤; 빅 짐; 샴페인; 얼리 레드; 골드 너겟; 모기; 나가사키와세; 타나카; 비스타 화이트; 기타
zh-TW: 枇杷品種: 阿爾及利亞; 白沙; Big Jim; 香檳; 早紅; 金塊; 茂木; 長崎早生; 田中; 遠景白; 其他
ja: ビワの種類: アルジェリー; 白沙 (バイシャ); ビッグジム; シャンパーニュ; アーリーレッド; ゴールドナゲット; 茂木; 長崎早生; 田中; ビスタホワイト; その他
hr-HR: Sorta mušmule: Algerie; Baisha; Big Jim; Champagne; Early Red; Gold Nugget; Mogi; Nagasakiwase; Tanaka; Vista White; Ostalo
ro-RO: Varietatea de moșmon: Algerie; Baisha; Big Jim; Champagne; Early Red; Gold Nugget; Mogi; Nagasakiwase; Tanaka; Vista White; Altele
en: Loquat variety: Algerie; Baisha; Big Jim; Champagne; Early Red; Gold Nugget; Mogi; Nagasakiwase; Tanaka; Vista White; Other
fi: Lokvattilajike: Algerie; Baisha; Big Jim; Champagne; Early Red; Gold Nugget; Mogi; Nagasakiwase; Tanaka; Vista White; Muu
nb: Loquat-variant: Algerie; Baisha; Big Jim; Champagne; Early Red; Gold Nugget; Mogi; Nagasakiwase; Tanaka; Vista White; Annet
nl: Loquat ras: Algerie; Baisha; Big Jim; Champagne; Early Red; Gold Nugget; Mogi; Nagasakiwase; Tanaka; Vista White; Anders
sv: Loquat-sort: Algerie; Baisha; Big Jim; Champagne; Early Red; Gold Nugget; Mogi; Nagasakiwase; Tanaka; Vista White; Annat
fr: Variété de nèfle du Japon: Algerie; Baisha; Big Jim; Champagne; Early Red; Gold Nugget; Mogi; Nagasakiwase; Tanaka; Vista White; Autre
hu: Japánnaspolya fajta: Algerie; Baisha; Big Jim; Champagne; Early Red; Gold Nugget; Mogi; Nagasakiwase; Tanaka; Vista White; Egyéb